臺灣臺中地方法院刑事判決
111年度交易字第1181號
公  訴  人  臺灣臺中地方檢察署檢察官
被      告  葉宇倫


上列被告因過失傷害案件，經檢察官提起公訴（111年度偵字第2
6685號），本院判決如下：
    主    文
本件公訴不受理。
    理    由
一、公訴意旨如附件起訴書所載。 
二、按告訴乃論之罪，告訴人於第一審辯論終結前，得撤回其告
    訴；又告訴經撤回者，法院應諭知不受理之判決，並得不經
    言詞辯論為之，刑事訴訟法第238條第1項、第303條第3款、
    第307條分別定有明文。
三、本件被告因過失傷害案件，經檢察官提起公訴，認被告係犯
    刑法第284條前段過失傷害罪，而依刑法第287條前段規定，
    須告訴乃論。茲因被告業與告訴人調解成立，並據告訴人於
    第一審辯論終結前具狀撤回告訴，有聲請撤回告訴狀在卷可
    稽，揆諸前揭說明，爰不經言詞辯論，逕諭知不受理之判決
    。 
據上論斷，應依刑事訴訟法第303條第3款、第307條，判決如主
文。
本案經檢察官李毓珮提起公訴。
中    華    民    國   111    年    11    月    2   日
                    刑事第七庭  法  官  許曉怡
以上正本證明與原本無異。
如不服本判決應於收受判決後20日內向本院提出上訴書狀，並應
敘述具體理由；其未敘述上訴理由者，應於上訴期間屆滿後20日
內向本院補提理由書（均須按他造當事人之人數附繕本）「切勿
逕送上級法院」。
                                書記官  郭淑琪
中    華    民    國   111    年    11    月    2   日
附件：
臺灣臺中地方檢察署檢察官起訴書                    同股
                                    111年度偵字第26685號
　　被　　　告　葉宇倫　男　22歲（民國00年0月00日生）
　　　　　　　　　　　　住苗栗縣○○鎮○○路00巷00弄00號
　　　　　　　　　　　　國民身分證統一編號：Z000000000號
    選任辯護人  陳新佳律師
上列被告因過失傷害案件，業經偵查終結，認應提起公訴，茲將
犯罪事實及證據並所犯法條分敘如下：
　　　　犯罪事實
一、葉宇倫於民國110年9月4日下午，駕駛車牌號碼000-0000號
    自用小客車，沿臺中市北屯區東山路1段內側車道由大坑圓
    環往建和路方向行駛，嗣於同日下午5時48分許，行經臺中
    市○○區○○路0段000號前，本應注意汽車迴車前，應暫停並顯
    示左轉燈光或手勢，看清無來往車輛，始得迴轉，且應注意
    倒車應顯示倒車燈光或手勢後，謹慎緩慢後倒，並應注意其
    他車輛，而依當時情狀並無不能注意之情事，竟疏未注意及
    此，貿然往左迴車，因路旁停放車輛，無法一次迴轉，往後
    倒車時，適全美鳳騎乘車牌號碼000-0000號普通重型機車，
    沿北屯區東山路1段內側車道由建和路往大坑圓環方向駛至
    該處，亦疏未注意車前狀況，兩車發生碰撞，致全美鳳受有
    頭部外傷併癲癇之傷害。葉宇倫於肇事後向至現場處理之員
    警坦承為肇事之人，自首而願接受裁判。
二、案經全美鳳告訴偵辦。
　    　證據並所犯法條
一、證據清單及待證事實： 
編號 證據名稱 待證事實 1 被告葉宇倫於警詢及本署偵查中之供述 被告於上揭時、地，駕駛車牌號碼000-0000號自用小客車，與訴人全美鳳騎乘之機車發生碰撞，惟辯稱：伊是確認對向都沒有來車才迴轉等語，辯護人為其辯護：道路交通事故調查報告表為證據，但證明力有待商榷，依據提出車禍現場監視器畫面，當時都是直線道路，被告有遵守交通規則，有打方向燈，也有在路口停等，在確認對向車道無車輛時，才進行迴轉，在這樣情況下，任何人都無法避免車禍發生，被告無肇事因素存在，被告車頭向前，僅能注意車前狀況，告訴人是直行車輛，應注意車前狀況，本件車禍發生明顯是告訴人駕車違反信賴原則所致，該路段前方路口是紅燈，被告在迴轉前，已確認路口沒有來車，發生碰撞應係告訴人違規闖紅燈左轉，且未注意車前狀況，臺中市政府警察局道路交通事故初步分析研判表僅供參考，並非訴訟上證據，無法作為證明被告有過失之情事等語。 2 告訴人全美鳳於警詢及本署偵查中之指述 告訴人於上揭時、地，騎乘車牌號碼000-0000號普通重型機車，因被告駕車迴轉，又往後退，而與被告駕駛之車輛發生碰撞。 3 臺中市政府警察局道路交通事故初步分析研判表、道路交通事故現場圖、道路交通事故調查報告表(一)(二)、道路交通事故談話紀錄表各1份、肇事現場蒐證照片14張、監視器攝錄畫面擷取照片11張、行車紀錄器畫面擷取照片8張 證明： 1.本件車禍過程及現場情狀。 2.被告於上開時、地，因疏未注意汽車迴車前，應暫停並顯示左轉燈光或手勢，看清無來往車輛，始得迴轉，且應注意倒車應顯示倒車燈光或手勢後，謹慎緩慢後倒，並應注意其他車輛之過失，與告訴人發生車禍，致告訴人受有傷害。 4 中國醫藥大學附設醫院診斷證明書 證明告訴人受有頭部外傷併癲癇之傷害。 
二、核被告所為，係犯刑法第284條前段之過失傷害罪嫌。另被
    告犯罪後，於員警前往現場處理時在場，並當場承認為肇事
    人，有臺中市政府警察局道路交通事故肇事人自首情形紀錄
    表1份在卷可稽，是被告於有偵查權之員警發覺前開犯行之
    犯罪人前，自行向現場處理員警陳述上開犯行，並表示願意
    接受審判之意，符合自首之規定，請依刑法第62條前段之規
    定，審酌是否減輕其刑。
三、依刑事訴訟法第251條第1項提起公訴。
　　此　致
臺灣臺中地方法院
中　　華　　民　　國　 111　　年　　6 　　月　　30　　日
　　　　　　　　　　　　　　　檢　察　官　李毓珮
本件正本證明與原本無異
中　　華　　民　　國　 111　　年　　7 　　月　　12　　日
                              書　記　官　劉炳東